cs: Konfigurace hledí pilotní helmy: Dvojitý štít (vnější + vnitřní sluneční); Vnější čirý štít; Vnější tónovaný štít; Kompatibilní s brýlemi (bez pevného štítu); Vnitřní výklopný sluneční štít; Bez štítu; Ostatní
nl: Pilotenhelm vizier configuratie: Dubbel vizier (extern + intern zonnevizier); Extern helder vizier; Extern getint vizier; Geschikt voor crossbril (geen vast vizier); Intern uitklapbaar zonnevizier; Geen vizier; Overig
da: Konfiguration af pilothjelmsvisir: Dobbelt visir (udvendigt og indvendigt solvisir); Udvendigt klart visir; Udvendigt tonet visir; Kompatibel med beskyttelsesbriller (intet fast visir); Indvendigt solvisir; Intet visir; Andet
fi: Lentäjän kypärän visiirin kokoonpano: Kaksoisvisiiri (ulkoinen ja sisäinen aurinkovisiiri); Ulkoinen läpinäkyvä visiiri; Ulkoinen tummennettu visiiri; Yhteensopiva suojalasien kanssa (ei kiinteää visiiriä); Sisäinen alaslaskettava aurinkovisiiri; Ei visiiriä; Muu
hu: Pilótasisak arcvédőjének konfigurációja: Dupla napellenző (külső + belső); Külső, átlátszó napellenző; Külső, sötétített napellenző; Védőszemüveggel kompatibilis (nincs rögzített napellenző); Belső, lehajtható napellenző; Nincs napellenző; Egyéb
th: การกำหนดค่ากระบังหน้าหมวกนักบิน: กระจกบังลมคู่ (ภายนอก + กันแดดภายใน); กระจกบังลมภายนอกแบบใส; กระจกบังลมภายนอกแบบสี; รองรับแว่นตากันลม (ไม่มีกระจกบังลมแบบติดตาย); กระจกบังลมกันแดดภายในแบบดรอปดาวน์; ไม่มีกระจกบังลม; อื่นๆ
zh-TW: 飛行員頭盔面罩配置: 雙層鏡片 (外部 + 內部遮陽); 外部透明鏡片; 外部有色鏡片; 相容護目鏡 (無固定鏡片); 內部下拉式遮陽鏡片; 無鏡片; 其他
ro-RO: Configurația vizierei căștii de pilot: Vizieră dublă (externă + de soare internă); Vizieră transparentă externă; Vizieră fumurie externă; Compatibilă cu ochelari (fără vizieră fixă); Vizieră de soare internă rabatabilă; Fără vizieră; Altele
lt-LT: Piloto šalmo skydelio konfigūracija: Dvigubas skydelis (išorinis ir vidinis nuo saulės); Išorinis skaidrus skydelis; Išorinis tamsintas skydelis; Suderinama su akiniais (be fiksuoto skydelio); Vidinis išskleidžiamasis skydelis nuo saulės; Be skydelio; Kita
tr: Pilot kaskı vizör konfigürasyonu: Çift vizör (dış + iç güneşlik); Dış şeffaf vizör; Dış renkli vizör; Gözlük uyumlu (sabit vizör yok); Açılır iç güneşlik; Vizörsüz; Diğer
es: Configuración del visor del casco de piloto: Visera doble (externa + solar interna); Visera transparente externa; Visera tintada externa; Compatible con gafas (sin visera fija); Visera solar interna desplegable; Sin visera; Otra
sv: Konfiguration av pilothjälmsvisir: Dubbelt visir (externt + internt solvisir); Externt klart visir; Externt tonat visir; Kompatibel med glasögon (inget fast visir); Internt nedfällbart solvisir; Inget visir; Övrigt
ko: 조종사 헬멧 바이저 구성: 듀얼 바이저(외부 + 내부 선 바이저); 외부 투명색 바이저; 외부 틴트 바이저; 고글 호환(고정형 바이저 없음); 내부 드롭다운 선 바이저; 바이저 없음; 기타
bg-BG: Конфигурация на визьора на пилотската каска: Двоен визьор (външен + вътрешен слънчев); Външен прозрачен визьор; Външен затъмнен визьор; Съвместим с очила (без фиксиран визьор); Вътрешен падащ слънчев визьор; Без визьор; Друго
ru: Конфигурация визора шлема пилота: Двойной визор (внешний + внутренний солнцезащитный); Внешний прозрачный визор; Внешний тонированный визор; Совместим с очками (без фиксированного визора); Внутренний откидной солнцезащитный визор; Без визора; Другое
fr: Configuration de la visière du casque de pilote: Double visière (externe et pare-soleil interne); Visière externe transparente; Visière externe teintée; Compatible avec lunettes (sans visière fixe); Pare-soleil interne rabattable; Sans visière; Autre
el: Διαμόρφωση της μάσκας του κράνους πιλότου: Διπλή ζελατίνα (εξωτερική + εσωτερική ηλίου); Εξωτερική διάφανη ζελατίνα; Εξωτερική φιμέ ζελατίνα; Συμβατό με γυαλιά (χωρίς σταθερή ζελατίνα); Εσωτερική αναδιπλούμενη ζελατίνα ηλίου; Χωρίς ζελατίνα; Άλλο
pt-BR: Piloto capacete configuração da viseira: Viseira dupla (externa + solar interna); Viseira externa transparente; Viseira externa fumê; Compatível com óculos de proteção (sem viseira fixa); Viseira solar interna retrátil; Sem viseira; Outros
de: Visierkonfiguration des Pilotenhelms: Doppelvisier (außen + innenliegendes Sonnenvisier); Klares Außenvisier; Getöntes Außenvisier; Brillenkompatibel (kein festes Visier); Innenliegendes Dropdown-Sonnenvisier; Kein Visier; Andere
vi: Cấu hình kính che mặt mũ phi công: Kính che mặt kép (ngoài + che nắng trong); Kính che mặt trong suốt bên ngoài; Kính che mặt có màu bên ngoài; Tương thích với kính bảo hộ (không có kính che mặt cố định); Kính che nắng dạng thả xuống bên trong; Không có kính che mặt; Khác
zh-CN: 飞行员头盔面罩配置: 双遮阳板（外部 + 内部遮阳）; 外部透明遮阳板; 外部着色遮阳板; 兼容护目镜（无固定遮阳板）; 内部下拉遮阳板; 无遮阳板; 其他
hr-HR: Konfiguracija vizira pilotske kacige: Dvostruki vizir (vanjski i unutarnji vizir za sunce); Vanjski prozirni vizir; Vanjski zatamnjeni vizir; Kompatibilno sa zaštitnim naočalama (bez fiksnog vizira); Unutarnji padajući vizir za sunce; Bez vizira; Ostalo
sk-SK: Konfigurácia priezoru pilotnej prilby: Dvojitý priezor (vonkajší + vnútorný slnečný); Vonkajší číry priezor; Vonkajší tónovaný priezor; Kompatibilné s okuliarmi (bez pevného priezoru); Vnútorný výsuvný slnečný priezor; Bez priezoru; Iné
nb: Type visir for pilothjelm: Dobbelt visir (eksternt + internt solvisir); Eksternt, gjennomsiktig visir; Eksternt, tonet visir; Kompatibel med briller (uten fast visir); Internt nedfellbart solvisir; Uten visir; Annet
ja: パイロットヘルメットのバイザー構成: デュアルバイザー (外部 + 内部サンバイザー); 外部クリアバイザー; 外部スモークバイザー; ゴーグル対応 (固定バイザーなし); 内部ドロップダウンサンバイザー; バイザーなし; その他
en: Pilot helmet visor configuration: Dual visor (external + internal sun); External clear visor; External tinted visor; Goggle-compatible (no fixed visor); Internal drop-down sun visor; No visor; Other
pt-PT: Configuração da viseira do capacete de piloto: Viseira dupla (externa + sol interna); Viseira transparente externa; Viseira escurecida externa; Compatível com óculos (sem viseira fixa); Viseira de sol interna rebatível; Sem viseira; Outra
pl: Konfiguracja wizjera kasku pilota: Podwójny wizjer (zewnętrzny + wewnętrzny przeciwsłoneczny); Zewnętrzny wizjer przezroczysty; Zewnętrzny wizjer przyciemniany; Kompatybilny z goglami (brak stałego wizjera); Wewnętrzna opuszczana osłona przeciwsłoneczna; Brak wizjera; Inna
sl-SI: Konfiguracija vizirja letalske čelade: Dvojni vizir (zunanji in notranji sončni); Zunanji prozoren vizir; Zunanji zatemnjen vizir; Združljivo z očali (brez fiksnega vizirja); Notranji spustni sončni vizir; Brez vizirja; Drugo
it: Configurazione della visiera del casco da pilota: Doppia visiera (esterna + parasole interna); Visiera esterna trasparente; Visiera esterna oscurata; Compatibile con occhiali (nessuna visiera fissa); Visiera parasole a discesa interna; Nessuna visiera; Altro